# 陈版你好，非研发专用的设备折旧能否享受加计扣除？

提问人：macgang 时间：2022-09-05 20:29:44
陈版你好，我单位的研发设备跟生产设备共用，按照工时进行分摊折旧，这部分折旧能否享受加计扣除政策？依据是什么？我看的依据是财税〔 2015 〕 119 号文，我看到的是有人说必须是专用的研发设备才可以享受加计扣除政策，但是有人说这个政策里面没有“专门”用于研发活动的仪器、设备的折旧费，也就是没有专门二字，所以认为，研发与生产共用的设备折旧也可以享受加计扣除政策。谢谢陈版

回答人：chenyiwei
根据《国家税务总局关于研发费用税前加计扣除归集范围有关问题的公告》（国家税务总局 2017 年第 40 号）：
三、折旧费用
指用于研发活动的仪器、设备的折旧费。
（一）用于研发活动的仪器、设备，同同 时 用于非研 发 活活 动 的的，，企企 业应对 其其 仪 器器 设备 使用情况做必要 记录 ，，并将其并将其 实际发 生的折旧 费 按按 实际 工工 时 占比等合理方法在研 发费 用和生用和生 产经营费 用用间 分配分配，，未分配的不得加 计 扣除。扣除。
（二）企业用于研发活动的仪器、设备，符合税法规定且选择加速折旧优惠政策的，在享受研发费用税前加计扣除政策时，就税前扣除的折旧部分计算加计扣除。